【裁判字號】    95,裁,1115
【裁判日期】    950530
【裁判案由】    綜合所得稅
【裁判全文】
最  高  行  政  法  院  裁  定
                                     95年度裁字第01115號
上  訴  人  甲○○
被 上訴 人  財政部臺灣省中區國稅局
代  表  人  鄭宗典
上列當事人間因綜合所得稅事件，上訴人對於中華民國93年12月
15日臺中高等行政法院93年度訴字第523號判決，提起上訴，本
院裁定如下：
    主  文
上訴駁回。
上訴審訴訟費用由上訴人負擔。
    理  由
一、按對於高等行政法院判決上訴，非以其違背法令為理由，不
    得為之，行政訴訟法第242條定有明文。是對於高等行政法
    院判決上訴，若未具體說明原判決違背何項法令、不適用或
    如何適用不當之具體情事，即非主張原判決違背法令以為上
    訴理由，其上訴不應准許。
二、原審以：上訴人所有門牌號碼台中市○區○○路2段30巷18
    號建物，於90年間作為慈鴻復健安養中心之用，經被上訴人
    派員於90年12月26日至現場訪查，依負責人簡世昌所稱上訴
    人為該中心合夥人，分配比例為百分之五十，有訪談紀錄在
    卷可稽。又依卷附簡世昌與上訴人所訂立之合夥保證切結書
    記載：「簡世昌與甲○○雙方合夥開設復健安養中心，地點
    北平路2段30巷19號，每月房租新台幣（下同）12萬元，頂
    讓金40萬元，甲○○房東先收簡世昌合夥頂讓金20萬元作為
    保證金，簡世昌後悔不作時，由甲○○沒收其保證金，無異
    議等語。」依此切結書之用詞，及上訴人在合夥人欄處簽名
    ，顯見上訴人與簡世昌2人係合夥經營該安養中心甚明。雖
    切結書上另記載上訴人為房東，惟上訴人為該建物所有人，
    其以建物之租金代價出資合夥亦未有違事理。又該合夥切結
    書於85年12月19日簽立，如上訴人僅出租上開建物予簡世昌
    ，至被上訴人派員於90年12月26日至現場訪查時止，已近5
    年期間，切結書所載租金每月12萬元，一年即高達180萬元
    ，上訴人稱租賃期間，簡世昌僅付租金十幾萬元，原審法院
    問以上訴人有無對簡世昌以存證信函或法律程序催討租金，
    上訴人答謂因簡世昌向其稱欲買該建物，後來也未支付買賣
    價金等語，依此情形，上訴人未對簡世昌為催討租金及向法
    院訴請其遷離之行動，有違常情。再者，依上訴人90年度綜
    合所得稅申報書所載內容，上訴人本年度亦未申報此部分租
    金，是上訴人所稱其僅將該建物出租予簡世昌，亦難以採信
    。綜上所陳，被上訴人依上開訪談紀錄、合夥保證切結書等
    ，認定上訴人與簡世昌本年度有合夥經營慈鴻復健安養中心
    之事實，而對上訴人此部分所得課徵綜合所得稅，已負客觀
    上之舉證責任，上訴人如欲否認此事實，依行政訴訟法第13
    6條準用民事訴訟法第277條之舉證責任分配原則，應由上訴
    人對此負舉證之責，依前開所述，上訴人並未能提出反證，
    以資推翻被上訴人課稅事實，因上訴人並未申報此部分所得
    ，被上訴人對上訴人予以補稅及課處罰鍰，並無違誤，訴願
    決定予以維持，亦無不合等由，據以駁回上訴人在原審之訴
    。
三、本件上訴意旨略以：上訴人僅單純將上述房屋出租與簡世昌
    ，並非與簡某合夥經營安養中心，上訴人已對簡某提出刑事
    詐欺告訴，應待簡某出面即可釐清是否有合夥關係等語，經
    核上訴意旨無非係對原審取捨證據認定事實之職權行使，所
    為之爭執，並未具體說明原判決違背何項法令、不適用或如
    何適用不當之具體情事，即非主張原判決違背法令以為上訴
    理由，依首開規定及說明，其上訴為不合法，應予駁回。
四、依行政訴訟法第249條第1項前段、第104條、民事訴訟法第
    95條、第78條，裁定如主文。
中    華    民    國    95    年    5     月    30    日
                  第四庭審判長法  官  高  啟  燦
                              法  官  黃  璽  君
                              法  官  廖  宏  明
                              法  官  楊  惠  欽
                              法  官  林  樹  埔
以  上  正  本  證  明  與  原  本  無  異
中    華    民    國    95    年    5     月    30    日
                              書記官  彭  秀  玲


司法院資訊處製作；財團法人民間司法改革基金會備份。
